【裁判字號】    89,易,75
【裁判日期】    890202
【裁判案由】    毒品危害防制條例
【裁判全文】
台灣台中地方法院刑事判決                            八十九年度易字第七五號
    公  訴  人  臺灣台中地方法院檢察署檢察官
    被      告  甲○○
右列被告因毒品危害防制條例案件，經檢察官提起公訴（八十八年度毒偵字第二０七
０號）及移送併辦（八十八年度毒偵字第二一九０號），本院判決如左：
    主  文
甲○○連續施用第二級毒品，累犯，處有期徒刑陸月，如易科罰金，以參佰元折算壹
日；扣案安非他命貳包（重約伍點肆公克）沒收銷燬之。
    事  實
一、甲○○曾因違反麻醉藥品管理條例案件，於民國八十五年十二月六日為本院判處
    有期徒刑五月確定，於八十六年四月十九日起送監執行；又因違反麻醉藥品管理
    條例案件，於八十六年四月二十一日為本院判處有期徒刑七月確定，並接續前案
    之執行，嗣於八十七年一月二十六日假釋付保護管束，並於同年三月五日假釋期
    滿執行完畢；又於八十八年八月間因施用毒品案件，經檢察官依本院八十八年度
    毒聲字第四七四三號裁定送觀察、勒戒後，認無繼續施用毒品傾向，而經檢察官
    於八十八年八月二十五日以八十八年度毒偵字第七三號不起訴處分確定；詎其於
    經檢察官為不起訴處分後，仍不知悔改，復基於概括施用第二級毒品安非他命之
    犯意，自八十八年十月三日起，至同年十一月二十日止，分在台中縣太平市○○
    路一０八巷六六號及台中市○○路五十號十樓之十六住處，以玻璃球吸食器施用
    第二級毒品安非他命方式，連續施用第二級毒品安非他命多次；嗣於八十八年十
    月五日下午三時許，在台中市○○路一０六號前經警臨檢採其尿液送檢驗呈甲基
    安非他命陽性反應；又於八十八年十一月二十二日晚上十時許，在台中市○○路
    五十號十樓之十六租住處為警查獲，並扣得其所有安非他命二包（重約五點四公
    克）；經檢察官向本院聲請將甲○○送勒戒處所觀察、勒戒，而依本院八十八年
    度毒聲字第六七三四號裁定將甲○○送勒戒處所觀察、勒戒後，認有繼續施用毒
    品之傾向。
二、案經台中市警察局第五分局、台中縣警察局烏日分局分別報請臺灣臺中地方法院
    檢察署檢察官偵查起訴及移送併辦。
    理  由
一、右揭犯罪事實，業據被告甲○○迭於偵查及本院審理時均坦承不諱，並有扣案安
    非他命二包（重約五點四公克）可證，足認被告之自白與事實相符，且被告先後
    為警查獲時所採之尿液經送檢驗，亦確呈安非他命陽性反應，有台中縣衛生局檢
    驗尿水報告書及台中市煙毒尿液檢驗成績書各一紙附卷可稽；此外，復有台中縣
    警察局烏日分局搜索扣押證明筆錄及扣押物品清單各一件在卷可查；又被告前因
    施用毒品等罪，經檢察官依本院八十八年度毒聲字第四七四三號裁定送觀察、勒
    戒後，認無繼續施用毒品傾向，而由臺灣臺中地方法院檢察署檢察官於八十八年
    八月二十五日以八十八年度毒偵字第七三號為不起訴處分確定，有該不起訴處分
    書附卷可稽；被告於經檢察官為不起訴處分後五年內再犯毒品危害防制條例第十
    條之罪，經檢察官向本院聲請送觀察、勒戒後，認有繼續施用毒品傾向，有本院
    八十八年毒聲字第六七三四號裁定及臺灣臺中看守所附設勒戒所八十八年十二月
    八日中所太總字第一二二七號函送之證明書在卷可參；本件事證明確，被告犯
    行洵堪認定，應依法論科。
二、核被告所為係犯毒品危害防制條例第十條第二項施用第二級毒品罪；其施用第二
    級毒品前持有之低度行為，為其後施用之高度行為所吸收，不另論罪；被告所為
    先後多次施用第二級毒品安非他命之犯行，時間緊接，所犯係構成要件相同之罪
    名，顯係基於概括犯意反覆為之，為連續犯，應依刑法第五十六條規定論以一罪
    ，並加重其刑。又被告前因違反麻醉藥品管理條例案件，於八十五年十二月六日
    為本院判處有期徒刑五月確定，於八十六年四月十九日起送監執行；又因違反麻
    醉藥品管理條例案件，於八十六年四月二十一日為本院判處有期徒刑七月確定，
    並接續前案之執行，嗣於八十七年一月二十六日假釋付保護管束，並於同年三月
    五日假釋期滿執行完畢，有臺灣臺中地方法院檢察署刑案資料查註紀錄表及本院
    被告全國前案紀錄表附卷可稽，被告於受有期徒刑之執行完畢後，五年內再犯本
    件有期徒刑以上之罪，為累犯，應依刑法第四十七條規定加重其刑，並遞加之。
    爰審酌被告犯罪之動機、目的、手段、本件犯罪之情節及其施用毒品之期間長短
    ，及施用毒品犯罪原具自戕性格，並坦承犯罪之犯後態度尚稱良好等一切情狀，
    量處如主文所示之刑，並諭知易科罰金之折算標準，以示懲儆。末查，扣案安非
    他命二包（重約五點四公克）為毒品危害防制條例第二條第二項第二款所指之毒
    品，依同條例第十八條第一項前段規定，應諭知沒收銷燬之。
三、檢察官請求併辦部分（八十八年度毒偵字第二一九０號）：經查檢察官請求併辦
    部分係被告另涉施用第一級毒品海洛因，而犯毒品危害防制條例第十條第一項之
    罪嫌，此由檢察官八十八年十二月二十七日併辦之簽呈自可得知；惟本案檢察官
    起訴並經論罪之被告所為係犯毒品危害防制條例第十條第二項施用第二級毒品安
    非他命罪，與檢察官請求併辦部分係施用第一級毒品犯行，二者犯意不同，行為
    殊異，顯為數罪，而非起訴效力所及，且又未經起訴，自非本院所得審究者，應
    退由檢察官另依法處理。且被告施用第二級毒品安非他命部分之犯行，則為已經
    檢察官起訴，而經本院一併斟酌，及影印相關卷證附卷可稽，附予敘明。
據上論斷，應依刑事訴訟法第二百九十九條第一項前段，毒品危害防制條例第十條第
二項、第十八條第一項前段、第二十條第三項前段，刑法第十一條前段、第五十六條
、第四十七條、第四十一條，罰金罰鍰提高標準條例第二條，判決如主文。
中      華      民      國        八十九      年      二    月    二    日
                                    臺灣臺中地方法院刑事第六庭
                                        法  官  林  源  森
右正本證明與原本無異。
如不服本判決，應於送達後十日內向本院提出上訴狀（須附繕本），上訴於台灣高等
法院台中分院。
                                        書記官
中      華      民      國        八十九      年      二    月    二    日
附錄本案論罪科刑法條全文：
毒品危害防制條例第十條第二項
施用第二級毒品者，處三年以下有期徒刑。


司法院資訊處製作；財團法人民間司法改革基金會備份。
